【裁判字號】    89,訴,725
【裁判日期】    900313
【裁判案由】    違反毒品危害防制條例
【裁判全文】
臺灣基隆地方法院刑事判決                          八十九年度訴字第七二五號
    公  訴  人  臺灣基隆地方法院檢察署檢察官
    被      告  甲○○
右列被告因違反毒品危害防制條例案件，經檢察官提起公訴（八十九年度毒偵字第二
○六七號、第二一五○號）及移送併辦（八十九年度偵字第四二四○號、毒偵字第二
四二五號、九十年度毒偵字第二九號），本院判決如左：
    主  文
甲○○連續施用第一級毒品，累犯，處有期徒刑壹年貳月，扣案之毒品海洛因拾貳包
（合計淨重拾參點參柒公克）沒收銷燬之，注射針筒參支、分裝袋參個均沒收；又連
續施用第二級毒品，累犯，處有期徒刑壹年，扣案之毒品安非他命參包（合計毛重伍
拾點伍公克）沒收銷燬之，玻璃吸食器貳組均沒收。應執行有期徒刑貳年，扣案之毒
品海洛因拾貳包（合計淨重拾參點參柒公克）、安非他命參包（合計毛重伍拾點伍公
克）均沒收銷燬之，注射針筒參支、分裝袋參個、玻璃吸食器貳組均沒收。
    事  實
一、甲○○曾因違反麻醉藥品管理條例案件，經本院於民國（下同）八十五年七月二
    日判處有期徒刑十月確定，緝獲後於八十七年七月九日執行完畢。又因施用第二
    級毒品案件，經本院裁定送觀察、勒戒後，認有繼續施用毒品之傾向，由本院以
    八十八年度毒聲字第二三八號裁定令入戒治處所施以強制戒治一年，於八十九年
    八月一日期滿，經台灣基隆地方法院檢察署檢察官於八十九年八月二十五日以八
    十九年度戒毒偵字第六九號為不起訴處分確定。詎甲○○猶不思悔改，基於施用
    第一級毒品海洛因之概括犯意，自八十九年九月間起至八十九年十二月二十六日
    止，在基隆市○○路十五巷四十一號四樓及同市○○街二九九號二樓之六等處，
    以將毒品海洛因摻入香煙內點燃吸用或放進注射針筒內加水稀釋後再予施打等方
    式，連續施用第一級毒品海洛因多次，約一天施用二次；另基於施用第二級毒品
    安非他命之概括犯意，自八十九年九月間起至八十九年十二月二十六日止，亦在
    前揭處所，以將毒品安非他命放入玻璃吸食器內加熱產生煙霧後再予施用之方式
    ，連續施用第二級毒品安非他命多次，約一星期施用二次。嗣先後於八十九年九
    月二十日二十二時十分許及八十九年十月五日十五時三十分許，在基隆市○○路
    十五巷四十一號四樓、同市○○街二九九號二樓之六等處，為警查獲，並扣得其
    所有供施用第一、二級毒品所用之海洛因二包（合計淨重○．八四公克）、安非
    他命一包（毛重四十九．一公克）、玻璃吸食器二組、分裝袋三個等物；繼於八
    十九年十月十一日十七時許，在基隆市○○路二○九號前，為警查獲，並扣得其
    所有供施用第一、二級毒品所用之海洛因四包（合計淨重○．六二公克）、安非
    他命一包（毛重一公克）等物；復於八十九年十二月二十七日十五時許，在基隆
    市○○街二○四號三樓，為警查獲，並扣得其所有供施用第一、二級毒品所用之
    海洛因六包（合計淨重十一．九一公克）、安非他命一包（毛重○．四公克）及
    注射針筒三支等物。
二、案經台北市政府警察局士林分局及基隆市警察局第四分局報請台灣基隆地方法院
    檢察署檢察官偵查起訴暨移送併辦。
    理  由
一、右揭事實，業據被告甲○○坦承不諱，而尿液經送驗結果，亦分呈甲基安非他命
    及安非他命、嗎啡（因海洛因於人體內會代謝成嗎啡，故涉嫌海洛因之吸食者，
    係檢驗其尿液中之嗎啡反應）之陽性反應，此有基隆市衛生局檢驗成績書、台北
    市立療養院煙毒尿液檢驗報告書(三)及台灣檢驗科技股份有限公司濫用藥物尿液檢
    驗報告在卷可稽，復扣得被告所有供施用第一、二級毒品所用之海洛因十二包（
    合計淨重十三．三七公克）、安非他命三包（合計毛重五十．五公克）、注射針
    筒三支、分裝袋三個、玻璃吸食器二組等物可資佐證，且扣案之海洛因經送驗結
    果，亦均含第一級第六項毒品海洛因成分等情，有法務部調查局鑑定通知書四紙
    附卷可按；雖被告嗣於本院審理時辯稱扣案之玻璃吸食器二組、分裝袋三個及注
    射針筒三支非其所有云云，惟上開扣案物既經被告於甫查獲後之警訊、偵查時均
    坦承為其所有，且亦屬供施用第一、二級毒品所用之物，堪信被告於警訊、偵查
    時所供為真，其事後所辯，要屬卸責之詞，委無可採。又被告前因施用第二級毒
    品案件，經本院裁定送觀察、勒戒後，認有繼續施用毒品之傾向，由本院以八十
    八年度毒聲字第二三八號裁定令入戒治處所施以強制戒治一年，於八十九年八月
    一日期滿，經台灣基隆地方法院檢察署檢察官於八十九年八月二十五日以八十九
    年度戒毒偵字第六九號為不起訴處分確定，此有台灣基隆地方法院檢察署刑案紀
錄查註紀錄表及上開不起訴處分書一紙在卷足憑。事證明確，被告犯行洵堪認定
    。
二、核被告甲○○所為，係犯毒品危害防制條例第十條第一項之施用第一級毒品罪及
    第十條第二項之施用第二級毒品罪。其持有海洛因及安非他命之低度行為，分別
    為施用之高度行為所吸收，均不另論罪。其先後多次施用第一、二級毒品犯行，
    各自時間緊接，所犯皆為構成要件相同之罪名，顯係基於概括犯意為之，均為連
    續犯，各以一罪論，並均依法加重其刑。被告所犯上開二罪，犯意各別，行為互
    殊，應予分論併罰。又公訴人雖未就被告自八十九年九月間起至八十九年十月四
    日（或前二、三日）止暨自八十九年十月六日起至八十九年十二月二十六日止之
    施用第一級毒品海洛因犯行，與被告自八十九年九月間起至八十九年九月十九日
    （或前二、三日）止暨自八十九年十月五日起至八十九年十二月二十六日止之施
    用第二級毒品安非他命犯行提起公訴，然此部分與已起訴部分既具有上述連續犯
    之裁判上一罪關係，自為起訴效力所及，本院自得併予審理。查被告前因違反麻
    醉藥品管理條例案件，經本院於八十五年七月二日判處有期徒刑十月確定，緝獲
    後於八十七年七月九日執行完畢，此有本院被告全國前案紀錄表在卷可按，其於
    有期徒刑執行完畢後，五年內再犯有期徒刑以上之本罪，為累犯，應依法遞加重
    其刑。爰審酌被告前因施用毒品案件，業經不起訴處分確定，已如前述，卻仍不
    知悔改，一再犯下本案，惟犯罪後坦承犯行、態度良好，且所犯施用毒品行為係
    戕害自己身心健康，尚未危及他人等一切情狀，量處如主文所示之刑，並依法定
    其應執行之刑。扣案之毒品海洛因十二包（合計淨重十三．三七公克）、安非他
    命三包（合計毛重五十．五公克）、注射針筒三支、分裝袋三個、玻璃吸食器二
    組等物，均為被告所有供施用第一、二級毒品所用之物，業據其供明在卷，爰依
    法宣告沒收銷燬之及沒收。至扣得之電子磅砰一台，除被告否認為其所有外，復
    無法證明屬被告所有，爰不予宣告沒收，併予敘明。
據上論斷，應依刑事訴訟法第二百九十九條第一項前段，毒品危害防制條例第十條第
一項、第二項、第十八條第一項前段，刑法第十一條前段、第五十六條、第四十七條
、第五十一條第五款、第三十八條第一項第二款，判決如主文。
本案經檢察官黃士元到庭執行職務
中      華      民      國      九十    年      三      月     十三     日
                                  臺灣基隆地方法院刑事第三庭
                                            法  官  林  玉  珮
右正本證明與原本無異。
對於本件判決如有不服，應於收受送達後十日內，向本院提出上訴書狀，上訴於臺灣
高等法院，並按他造當事人之人數附具繕本。
                                            書記官  陳  俊  德
中      華      民      國      九十    年      三      月     十五     日
附錄論罪法條
毒品危害防制條例第十條第一項、第二項：
施用第一級毒品者，處六月以上五年以下有期徒刑。
施用第二級毒品者，處三年以下有期徒刑。
毒品危害防制條例第十八條第一項前段：
查獲之毒品及專供製造或施用毒品之器具，不問屬於犯人與否，均沒收銷燬之。


司法院資訊處製作；財團法人民間司法改革基金會備份。
